【裁判字號】    89,易,2002
【裁判日期】    890824
【裁判案由】    傷害等
【裁判全文】
臺灣臺南地方法院刑事判決                        八十九年度易字第二二號
    公  訴  人  臺灣台南地方法院檢察署檢察官
    被      告  甲○○
右列被告因傷害等案件，經檢察官提起公訴（八十九年營偵字第八六三號），本院判
決如左：
    主  文
甲○○連續以加害生命之事恐嚇他人致生危害於安全，處有期徒刑肆月，如易科罰金
以佰元折算壹日。
    事  實
一、甲○○於民國八十九年六月五日二十三時許，在台南縣學甲鎮○○路「滿堂春Ｋ
    ＴＶ」外，因細故與其妻乙○○發生爭執，竟基於傷害人身體之概括犯意持安全
    帽毆打乙○○，嗣承前犯意於同年月六日凌晨零時許，在同縣新營市○○路一○
    七號四樓家中，徒手毆打乙○○之頭部等處，致乙○○受有左眼瞼瘀腫等傷害，
    甲○○為使乙○○屈服，復又持打火機並將去漬油潑灑在自己身上及客廳之沙發
    上，作勢預備點燃狀，並出言恐嚇乙○○稱：要殺害其娘家之人，且要全家一起
    死等語，致生危害於乙○○之安全，嗣經乙○○報警，甲○○又於警局時出言恐
    嚇乙○○稱：要給乙○○之弟弟好看，令乙○○心生畏懼，危害於其安全。
二、案經乙○○訴由台南縣警察局新營分局報告台灣台南地方法院檢察署檢察官偵查
    起訴。
    理  由
一、訊據被告對於右揭預備放火之犯行坦承不諱，惟否認有恐嚇之犯行。經查：右揭
    被告恐嚇之犯行，業據告訴人乙○○在偵、審中指訴甚詳。告訴人係被告之妻，
    苟被告無恐嚇之事實，告訴人當無設詞誣攀之理。事證已臻明確，被告所辯，顯
    係避重就輕之詞，不足採信，其犯行堪以認定。
二、核被告所為，係犯刑法第三百零五條之恐嚇危害安全罪及第一百七十三條（檢察
    官誤繕為第一百七十五條）第四項之預備放火罪。被告所犯二次恐嚇危害安全罪
    ，時間緊接，所犯構成要件相同之罪，顯係基於概括犯意反覆為之為連續犯，依
    法以一罪論並加重其刑。其所犯上開恐嚇及預備放火罪間，有方法結果之牽連關
    係，應從一重處斷。爰審酌被告之品性及其犯罪之動機、目的、手段、所生危害
    、犯後之態度等一切情狀，量處如主文所示之刑，並諭知易科罰金折算標準，以
    資懲儆。至告訴人告訴被告涉嫌傷害案件，起訴書認係觸犯刑法第條第二百七十
    七條第一項之罪，依同法第二百八十七條前段之規定，須告訴乃論。茲據告訴人
    當庭撤回告訴記明筆錄在案，此部分，公訴人係與前開判罪部分有牽連關係起訴
    ，為裁判上一罪，故不另於主文諭知不受理之判決，附此說明。
三、據上論斷，應依刑事訴訟法第二百九十九條第一項前段，刑法第三百零五條、第
    一百七十三條第四項、第一項、第五十五條、第四十一條，罰金罰鍰提高標準條
    例第一條前段、第二條，判決如主文。
    本案經檢察官柯怡伶到庭執行職務。
中      華      民      國    八十九    年      八      月    二十四    日
                              臺灣臺南地方法院刑事第二庭
                                            法  官  王  立  村
右正本證明與原本無異
如不服本判決，應於判決送達後十日內，向本院提出上訴狀。
                                            書記官  歐  貞  妙
中      華      民      國    八十九    年      八      月    二十四    日
附錄本案論罪科刑法條全文：
刑法第三百零五條：
以加害生命、身體、自由、名譽、財產之事恐嚇他人致生危害於安全者，處二年以下
有期徒刑、拘役或三百元以下罰金。
刑法第一百七十三條第四項：
預備犯第一項之罪者，處一年以下有期徒刑、拘役或三百元以下罰金。


司法院資訊處製作；財團法人民間司法改革基金會備份。
